RAFAEL DE ALMEIDA BORGES

Fron-end Developer

@ r.borges190693@gmail.com in linkedin.com/in/rafaelborges93 **** +55 22 99919 1420

github.com/RafaelBorges93



SOBRE

Como desenvolvedor em JavaScript, TypeScript, NextJS e ReactJS, possuo uma sólida compreensão das tecnologias fundamentais para o desenvolvimento web moderno. Ao longo da minha carreira, adquiri habilidades essenciais, incluindo a construção de interfaces de usuário dinâmicas e responsivas, o desenvolvimento de aplicativos escaláveis e a implementação de soluções eficientes usando as melhores práticas do setor. Além disso, minha experiência inclui soluções criativas usando RPA, a integração de APIs, a manipulação eficiente do estado da aplicação e a resolução proativa de desafios complexos de desenvolvimento. Sou apaixonado por aprender e implementar as últimas tecnologias para criar experiências de usuário excepcionais e soluções robustas. Com uma abordagem orientada a resultados e colaborativa, estou comprometido em impulsionar projetos de software para o sucesso.

EXPERIÊNCIA

Desenvolvedor Front-end

DocTeka

₩ 04/2023 - atualmente

São Paulo, SP

- Execução de projetos responsivos usando Next.js, React.js, TypeScript, Tailwind e Styled-components;
- Gerenciamento de versão usando GitHub e Bitbucket;
- Gerenciamento de projeto com metodologias ágeis utilizando o Jira Soft-
- Planejamento e execução de projetos para aplicação de visualização e assinatura de PDF.
- Participação na elaboração e execução de tarefas para incrementação e melhoria do produto incluindo UI/UX;
- Desenvolvimento de soluções de Automação de Processos Robóticos (RPA) para otimizar fluxos de trabalho, utilizando ferramentas como Electroneek Studio Pro.

Desenvolvedor Front-end

Cuponeria

m 05/2022 - 03/2023

São Paulo, SP

- Execução de projetos Web responsivos usando React.js, Next.js, TypeScript, Jest, Storybook, e Styled-components;
- Gerenciamento de versão usando Bitbucket e Gitlab;
- Planejamento e execução de projetos para grandes empresas, como Ambev, Danone, Unilever, Bradesco, buscando entender suas necessidades para ajudar a definir o escopo do projeto;
- Participação na elaboração e execução de tarefas para incrementação e melhoria do produto:
- Gerenciamento de projeto com metodologias ágeis utilizando o Jira Soft-
- Colaboração com novos membros da equipe apresentando o produto e seus aspectos técnicos;

FORMAÇÃO

Bacharel em Direito

Universidade Estácio de Sá

2019 - 2023

LINGUAGENS

ReactJS NextJS Javascript Typescript PHP



SKILLS

NodeJS **Tailwind**

Styled-components Storybook

RPA - Robotic Process Automation

Studio Pro - Electroneek Jira software

Orchestrator - Electroneek

Web Developer

Studio Pro

Orchestrator SaaS

Automation Management

CERTIFICAÇÕES

Automation Management with ElectroNeek Orchestrator SaaS

ElectroNeek

2023

Automation Development in ElectroNeek Studio Pro

ElectroNeek

2023

JavaScript Completo ES6

Origamid

2023

HTML e CSS

Origamid

2022

UI Design

Origamid

Curso Web Moderno Completo com JavaScript 2021 + Projetos

Udemy

2022